【裁判字號】    89,簡上,24
【裁判日期】    890505
【裁判案由】    傷害
【裁判全文】
臺灣桃園地方法院刑事判決                          八十九年度簡上字第二四號
    上  訴  人
    即  被  告  乙○○
右上訴人因傷害案件，不服台灣桃園地方法院中壢簡易庭八十八年度壢簡字第九八八
號中華民國八十八年十月七日第一審判決（聲請簡易判決處刑案號：台灣桃園地方法
院檢察署八十八年度偵字第一三三一五號），提起上訴，本院判決如左：
        主  文
上訴駁回。
乙○○緩刑伍年。
        事  實
一、乙○○基於普通傷害之犯意，於民國八十八年八月六日上午十一時二十分許，在
    桃園縣平鎮市○○里○○○路四十六弄五號住處，因懷疑其配偶甲○○有外遇，
    竟徒手毆打甲○○，致甲○○受有左臉皮下瘀血兩處（二‧○×○‧三公分、○
    ‧七×○‧五公分）、前頭皮下瘀血三處（三‧五×○‧三公分、二‧○×○‧
    三公分、一‧五×○‧三公分）、左耳後皮下瘀血兩處（三‧○×○‧五公分、
    一‧○×一‧○公分）、後頸部皮下瘀血一處（○‧五×○‧五公分）、上背部
    皮下瘀血三處（二‧○×一‧○公分、一‧五×○‧三公分、一‧○×○‧五公
    分）、左食指背面皮下瘀血及浮腫一處（二‧○×二‧○公分）等傷害。
二、案經告訴人甲○○訴由桃園縣警察局平鎮分局報請台灣桃園地方法院檢察署檢察
    官偵查聲請簡易處刑判決。
        理  由
一、訊據上訴人即被告乙○○坦承右揭犯行不諱，核予告訴人甲○○指訴情節相符，
    復有診斷證明書影本一紙附卷為憑，事證明確，犯行堪以認定。
二、核上訴人即被告所為，係犯刑法第二百七十七條第一項普通傷害罪。原審以上訴
    人即被告罪證明確，適用刑法第二百七十七條第一項、第四十一條，罰金罰鍰提
    高標準條例第一條前段、第二條，量處有期徒刑五月，如易科罰金以三百元折算
    一日，認事用法核無不合，而上訴人即被告蔑視婦女尊嚴，於無任何證據情況下
    ，任意執詞指述其妻在外與人通姦，遂以暴力相向，致其妻所受身體、心靈傷害
    匪淺，情節非輕，原審量刑亦屬適當。上訴意旨指摘原判決並未斟酌被告犯罪時
    所受之刺激，量刑過重云云，為無理由，應予駁回。末查上訴人即被告前未曾受
    任何有期徒刑以上刑之宣告，有本院刑案被告全國前案紀錄表在卷可按，經此科
    刑教訓，當已知所警惕，其無端懷疑配偶外遇即以暴力相對，固屬不該，惟念現
    正值壯年，亟須與社會保持良好互動，遽令其入監執行短期自由刑，徒增再度社
    會化之困難，本院認所宣告之刑以暫不執行為適當，爰併予宣告緩刑五年，以勵
    自新。
三、被告即上訴人經合法傳喚，無正當理由不到庭，爰不待其陳述，逕行判決。
四、據上論斷，應依刑事訴訟法第四百五十五條之一第三項、第三百六十八條、第三
    百七十一條，刑法第七十四條第一款，判決如主文。
本案經檢察官呂理銘到庭執行職務。
中      華      民      國      八十九    年      五      月      五    日
                                臺灣桃園地方法院刑事第五庭
                                      審判長法官  范  清  銘
                                      法      官  黃  永  定
                                      法      官  楊  得  君
右正本證明與原本無異。
不得上訴。
                                      書  記  官  簡  慧  瑛
中      華       民      國      八十九   年       五     月    十一    日


司法院資訊處製作；財團法人民間司法改革基金會備份。
